臺灣苗栗地方法院刑事判決　　　　　　 99年度簡上緝字第1號
上　訴　人
即　被　告　吳宗祐
上列上訴人因違反電子遊戲場業管理條例等案件，不服本院苗栗
簡易庭中華民國98年7 月16日98年度苗簡字第542 號第一審簡易
判決（聲請簡易判決處刑案號：臺灣苗栗地方法院檢察署98年度
偵字第2484號），提起上訴，本院管轄第二審之合議庭判決如下
：
    主  文
上訴駁回。
    事實及理由
一、本件經本院審理結果，認原審判決之認事用法及其量刑，均
    無違法或不當，故其犯罪事實、證據及理由均予以引用（如
    附件）。另電子遊戲場管理條例雖曾於民國98年4 月13日及
    98年6 月12日分別修正施行部分條文，其中98年4 月13日修
    正施行之條文並涉及本件行政刑罰所憑之基礎行政管理條文
    ，惟此項變更，既屬行政管理條文之變更，而非行政刑罰之
    條文變更，應屬事實變更，而非法律變更，故無新舊法比較
    之問題，併此補充敘明。
二、關於上訴之判斷
（一）上訴人即被告之上訴意旨略以：（1 ）原審判決之刑度，
      與賭博罪之刑度顯有不同；（2 ）又本件原審裁判所據論
      罪之法條，並未載明被告所持有之六法全書中，希望能據
      此從輕量刑；（3 ）被告並非「巧克力檳榔攤」之實際負
      責人，僅是「人頭」而已，當時因在外欠債，所以才答應
      陳宥祥擔任「人頭」。惟目前並無法提供陳宥祥之住所以
      供本院傳喚作證，僅能先傳喚葉金海，透過葉金海找到陳
      宥祥等語。
（二）經查：
   1、原審判決為簡易判決，雖未詳細記載論罪科刑理由，但在
      「應適用之法條」項下有載明：刑法第266 條第1 項、電
      子遊戲場管理條例第22條、刑法第55條等法條，可知原審
      係認被告以一行為觸犯刑法上之賭博罪及電子遊戲場業管
      理條例第22條之非法營業罪（以下僅稱「非法營業罪」）
      ，並依想像競合犯，從較重之非法營業罪處斷，其法定刑
      為一年以下有期徒刑、拘役或科或併科新台幣50萬元以上
      250 萬元以下罰金。原審因此審酌其犯罪之一切情狀，依
      所處斷之非法營業罪，量處有期徒刑4 月，並依法諭知易
      科罰金之標準，經核於法並無違誤。被告既是一行為觸犯
      賭博罪及非法營業罪，而依非法營業罪處斷，原審宣告之
      刑度不受限於賭博罪刑度，於法自無不合，被告就此指摘
      ，實有誤會。
   2、非法營業罪係電子遊戲場業管理條例之行政刑罰規定，於
      中華民國89年2 月3 日，由總統以（89）華總一義字第89
      00030390號令公布施行，其公布施行生效後，即有拘束全
      國人民之效力，其拘束效力，不因是否載明於個別之六法
      全書中而有所差異，否則無從達到法律適用之公平性，其
      道理顯而易見，被告以其個人持用之六法全書無非法營業
      罪之記載，請求從輕量刑，自屬無據。
   3、被告對於證人陳宥祥之聲請，不能陳明其住居所，原於法
      不合（刑事訴訟法第163 條之1 第1 項第2 款參照），但
      本院考量一般人民因不具公權力，可能在證據之蒐集或調
      查上，遭遇困難，因此無法提出證據，而影響實體權益，
      故乃依其所請，先行傳喚證人葉金海，希望藉此查明陳宥
      祥之住居所，以備於審判期日時加以傳喚。惟被告竟於本
      院指定調查證人葉金海之期日（100 年3 月29日），經合
      法傳喚未到庭，而據證人葉金海於本院具結所證，其根本
      不知道有一個叫「陳宥祥」的人。不僅如此，證人葉金海
      並直接指證本案之電子遊戲機台，就是被告指使其前往擺
      設，縱經本院告知其所為證詞，可能因此致自己遭受刑事
      訴追，亦不改其詞，甚至進一步詳述被告如何與其分享利
      潤、在何處指示其前往擺設機台以及由被告收取機台內之
      金錢等細節（本案聲請繼續審判卷【本院100 年度聲字第
      45號】第32、33頁）。由此顯見，被告所謂「人頭」之說
      ，並非實情，縱使被告背後另有其人，被告仍為知情並參
      與分工之共犯，而非無辜出面頂替犯罪之人。又根據證人
      葉金海之證詞，可認為葉金海亦為共犯，惟其所為證詞，
      僅係在審判期日前，為準備審判所為，未經合議庭於審判
      期日中直接調查，爰不加以列為認定犯罪事實之證據，因
      而亦無須變更原審判決就犯罪事實之認定。
   4、除上所述，被告於偵查中及本院審理時均坦承本案之機台
      為其所擺放（偵卷第33～34頁、本院簡上緝1 號卷第4 頁
      ），並有苗栗縣警察局頭份分局尖山派出所臨檢（查訪）
      紀錄表、現場照片4 張（偵卷第12、19頁）、系爭電子遊
      戲機台及機台內賭資新臺幣990 元等分別在卷、扣案可佐
      ，足以認定被告觸犯非法營業罪之犯行，原審據以論罪科
      刑，自無違誤。
（三）綜上所述，本件被告上訴為無理由，應予駁回。
三、被告於審判期日，經合法傳喚未到庭，爰依法不待其陳述，
    逕行判決。另被告於本院依法審結後，遲誤1 小時20分，又
    到庭請求陳述意見，本院為避免被告因程序之遲誤，影響其
    實體權益，並進一步明瞭有無再開辯論之必要，乃准其陳述
    意見，並命記於筆錄（本院卷第114 、115 頁），惟核其意
    見均僅針對先前本院駁回檢察官上訴之判決及准許繼續審理
    被告上訴之裁定（均因不得上訴、抗告而確定），表明其個
    人主觀之疑問，並未就本案實體上之上訴理由有何其他陳述
    ，顯見並無再開辯論之必要，併此敘明。
據上論斷，依刑事訴訟法第455 之1 第1 項、第3 項、第368 條
、第373 條、第371 條，判決如主文。
本案經檢察官張文傑到庭執行職務。
中    華    民    國   100    年    6     月     3    日
             刑事第二庭  審判長法  官   楊 清 益
                               法  官   林 靜 雯
                               法  官   蔡 志 宏
本件正本證明與原本無異。
不得上訴。
                               書記官   廖 仲 一
中    華    民    國   100    年    6     月    7     日